最高法院刑事判決                              八十八年度台上字第三二○一號
    上  訴  人  甲○○
右上訴人因違反電信法案件，不服台灣高等法院花蓮分院中華民國八十七年十一月十
一日第二審判決（八十七年度上訴字第三三三號，起訴案號：台灣台東地方法院檢察
署八十六年度偵字第一五六八號），提起上訴，本院判決如左：
    主  文
上訴駁回。
    理  由
按刑事訴訟法第三百七十七條規定，上訴於第三審法院，非以判決違背法令為理由，
不得為之。是提起第三審上訴，應以原判決違背法令為理由，係屬法定要件。如果上
訴理由狀並未依據卷內訴訟資料，具體指摘原判決不適用何種法則或如何適用不當，
或所指摘原判決違法情事，顯與法律規定得為第三審上訴理由之違法情形，不相適合
時，均應認其上訴為違背法律上之程式，予以駁回。本件原判決綜合調查證據之結果
，認上訴人甲○○犯有電信法第五十六條第一項（按已吸收刑法第三百三十九條第二
項之罪）意圖為自己不法之利益，以無線方式盜用他人電信設備通信罪之事實，因認
第一審判決論上訴人以上開罪名，處有期徒刑月；扣案行動電話壹支、電池壹個、
充電器及變壓器各壹組均沒收，為無不合，予以維持，駁回上訴人在第二審之上訴，
已詳認定犯罪事實之依據及憑以認定之理由，並對上訴人否認犯罪之辯詞，如何不
足採信，均已依據卷內資料予以指駁及說明，從形式上觀察，原判決並無違背法令情
形。上訴意旨謂：上訴人所以持有被害人宋瑞霞行動電話至同案被告吳志忠處拷貝，
係受宋女指使而為，嗣宋女恐觸犯法規，要上訴人為其頂罪，但為上訴人所拒，始咬
定上訴人盜拷其行動電話，然若非宋女告知該行動電話內碼，上訴人豈能拷貝﹖況拷
貝後，上訴人不曾使用，原判決仍維持第一審論處罪刑之判決，殊有未當等語，係就
原判決已詳為論斷與說明之事項，再為事實上之爭執，殊非適法之第三審上訴理由。
又原判決係採信上訴人在警訊及偵查中之自白，資為論罪基礎，並非單採警訊中之自
白。上訴意旨對於警訊時自白之指摘，自與偵查中自白之合法性無涉。從而，原判決
採用偵查中自白，上訴意旨既無如何違背法令之指摘，亦難謂有適法之第三審上訴理
由，此外，上訴人徒憑己意，對原審職權之適法行使及原判決理由已詳為論斷之事項
，任意爭辯，顯與法定上訴第三審之形式要件不符，其上訴違背法律上之程式，應予
駁回。
據上論結，應依刑事訴訟法第三百九十五條前段，判決如主文。
中      華      民      國    八十八    年      六      月      十七    日
                              最高法院刑事第七庭
                                  審判長法官  謝  家  鶴
                                        法官  洪  文  章
                                        法官  花  滿  堂
                                        法官  陳  世  淙
                                        法官  洪  佳  濱
      右正本證明與原本無異
                                              書  記  官
中      華      民      國    八十八    年      六      月    二十八    日
